臺灣桃園地方法院刑事判決　　　　　　　 99年度易字第401號
公　訴　人　臺灣桃園地方法院檢察署檢察官
被　　　告　游進明
選任辯護人　莊守禮律師
　　　　　　邱鎮北律師
被　　　告　邱碧琴
　　　　　　張珮玲
　　　　　　陳麗雲
　　　　　　蕭竣友
上四人共同
選任辯護人　邱鎮北律師
上列被告因賭博案件，經檢察官提起公訴（98年度偵字第2004
號、99年度偵字第981號），本院判決如下︰
    主  文
游進明、邱碧琴、張珮玲、陳麗雲、蕭竣友共同意圖營利，聚眾
賭博，游進明、陳麗雲皆累犯，游進明處有期徒刑壹年陸月，邱
碧琴處有期徒刑陸月，如易科罰金以新台幣貳仟元折算壹日，陳
麗雲處有期徒刑伍月，如易科罰金以新台幣貳仟元折算壹日，張
珮玲、蕭竣友各處有期徒刑參月，如易科罰金以新台幣壹仟元折
算壹日。
扣案之電動賭博機具「亞瑟王」合計貳拾陸台（含IC板貳拾陸片
）、「雙魚座」貳拾貳台（含IC板貳拾貳片）、賭客聯繫資料拾
張、集點券貳佰玖拾張、監視器電腦主機壹台、員工打卡資料卡
陸張、叩客電話單拾伍張、早中晚各班收支表壹張、員工借支表
壹張、紀錄機台之誤差表壹張、徵才廣告刊登資料肆張、各機台
開獎機率表壹張、員工借支表壹張、早中晚各班收支表壹張、紀
錄機台之誤差表壹張、一樓通往二樓鐵門所用之鑰匙壹串、一樓
通往二樓鐵門所用之鑰匙及遙控器各壹支、客人代碼簿貳本、機
台保養維修紀錄表肆張、客人紀錄表壹張、員工請假規則單壹張
、客人資料陸本、散裝白底黑字之顧客資料表貳拾壹張、散裝綠
底黑字之顧客資料表柒張、叩客電話內容簿貳本、賭資新臺幣貳
佰伍拾捌元，均沒收。
    事  實
一、緣游進明自民國92年2 月10日向前手頂讓位於桃園縣中壢市
    ○○路77號原名為「大江電子遊藝場」後，即獨資在該處1
    樓開設「錢隆電子遊戲場」，並於92年2 月14日獲桃園縣政
    府核准在該址即中壢市○○路77號1 樓之「錢隆電子遊戲場
    」經營限制級電子遊戲場，其自93年12月5 日起以月薪新臺
    幣（下同）25000 元僱用李力鎮為凌晨零時至八時之現場負
    責人、自94年2 月20日起以月薪25000 元僱用張美珠為凌晨
    零時至八時許之開分員、自94年3 月1 日起以月薪25000 元
    僱用張荏茱為凌晨零時至八時許之開分員、自94年2 月27日
    起以月薪25000 元僱用劉芸如為凌晨零時至八時許之開分員
    ，詎游進明、李力鎮、張美珠、張荏茱、劉芸如均明知未依
    電子遊戲場業管理條例規定辦理營利事業登記者，不得經營
    電子遊戲場業，竟基於共同之犯意聯絡與行為分擔，未依電
    子遊戲場業管理條例之規定辦理限制級電子遊戲場之營業登
    記，游進明即私自於94年3 月14日起，在上址之「錢隆電子
    遊戲場」之二樓設置電子遊戲機具「滿天星」電子遊戲機臺
    23 臺 （含IC板23塊）、「雙魚座」電子遊戲機臺26臺（含
    IC板26塊）、「麻將臺」電子遊戲機臺2 臺（含IC板2 塊）
    ，供不特定人向開分小姐張美珠、張荏茱、劉芸如開分後把
    玩，並由李力鎮負責凌晨零時至八時許之現場管理，而利用
    電、電子、電腦、機械或其他類似方式操縱，以產生或顯示
    聲光影像、圖案、動作，供不特定人為益智或娛樂類之遊戲
    ，並以此方式共同經營電子遊戲場業。嗣於94年3 月19日上
    午12時30分許，為警持本院搜索票，在「錢隆電子遊戲場」
    2 樓當場查獲，除有客人羅文華、王明峰、馮羽輝、洪獻忠
    、鄭志成、賴丞修、邱聖恩、謝崴至正在把玩機臺外，並扣
    得插電營業中之機具「滿天星」電子遊戲機臺23臺（含IC板
    23塊）、「雙魚座」電子遊戲機臺26臺（含IC板26塊）、「
    麻將臺」電子遊戲機臺2 臺（含IC板2 塊）及開分鑰匙二支
    、機臺保養表三張等物。游進明因而經臺灣桃園地方法院檢
    察署檢察官以94年度偵字第5276號聲請簡易判決處刑，嗣經
    本院中壢簡易庭認其違反電子遊戲場業管理條例，而於94年
    9 月26日以94年度壢簡字第1098號判處其有期徒刑6 月，該
    判決並於94年10月4 日合法送達予游進明，因未見上訴而告
    確定（警方另亦在上址一樓處查扣電子遊戲機台及在一樓、
    三樓處扣獲其他物品，檢察官據賭客羅文華、王明峰、馮羽
    輝之證述而認被告游進明等人另有為客人兌換現金之賭博行
    為，因認被告游進明等人另涉犯刑法第268 條之罪，然此部
    分經94年度壢簡字第1098號判決不另為無罪之諭知，且該判
    決僅認被告游進明等人在上址二樓違法經營電子遊戲場業，
    涉違法者僅有侷限在二樓，是僅沒收在二樓之機台及開分鑰
    匙二支、機臺保養表三張，其他在一樓及三樓查扣之物品，
    業據執行檢察官發還）。
二、游進明於94年11月3 日以易科罰金方式執行完畢上開有期徒
    刑6 月。詎其除仍在桃園縣中壢市○○路77號1 樓「錢隆電
    子遊戲場」之1 樓（招牌上仍寫「大江電子遊藝場」）擺設
    電動機具「亞瑟王」合計26台（含IC板26片）、「雙魚座」
    22台（含IC板22片）外，並約自98年9 月間起，即利用該等
    電動機具與不特定賭客賭博財物。店內賭博方式係把風人員
    負責檢查賭客身分讓賭客入場後，以一比一之比例開分，在
    選定之機台開分後，視機台而有不同之最低押注分數及最高
    押注分數，若押中特定之不同花色，則可得不同之倍數之分
    數，若未押中花色，則押注分數即被沒收；賭客不續玩時，
    若已累積到一百分以上，可示意該區遊戲機台之開分小姐洗
    分，再由店內幹部之現場負責人在店內各隱蔽處，以一比一
    之方式將分數兌換現金予賭客。該店係採廿四小時營業，分
    早、中、晚三班，交接班時間各為0 時、8 時、18時，每班
    各有一位現場負責人，各班再配以若干位員工（包括開分小
    姐、把風、檢查證件等），游進明自97年12月間起僱用邱碧
    琴為現場負責人，又自98年7 、8 月間起僱用張珮玲為開分
    員，又自98年12月25日起僱用陳麗雲為開分員（陳麗雲曾於
    93年間因受雇於電動賭博遊戲場，因而於93年11月17日經本
    院判處有期徒刑5 月，後經台灣高等法院駁回上訴而確定，
    於94年10月12日易科罰金執行完畢），又自98年11、12月間
    起僱用蕭竣友擔任檢查客人證件及為客人泊車跑腿之工作；
    另自不詳時間起僱用連雅琳（身分證統一編號：Ｚ000000000
    號）為開分員，自不詳時間起僱用吳芸瑄（身分證統一編號
    ：Ｚ000000000號）為開分員，自不詳時間起僱用許嘉允（身
    分證統一編號：Ｚ000000000號）為把風人員、檢查客人證件
    ，自不詳時間起僱用艾道平（身分證統一編號：Ｚ000000000
    號）為現場主管兼檢查客人證件，又自不詳時間起僱用潘慧
    蘭為現場負責人，又自不詳時間起僱用鍾雅馨（身分證統一
    編號：Ｚ00000 0000 號）、羅珮如、陳建勳、陳國銓、林郁
    雯（該四人係自扣案之員工借支表中所查得，無詳細年籍資
    料）擔任不詳之職務（連雅琳、吳芸瑄、許嘉允、艾道平、
    潘慧蘭、羅珮如、鍾雅馨、陳建勳、陳國銓、林郁雯均未經
    檢察官偵辦起訴），渠等即共同以上開分工之方式，供給賭
    博場所及聚眾賭博。上開「錢隆電子遊戲場」之規模達聚合
    共約二千名賭客上下，單日營業之收入則至多可達十餘萬元
    至卅餘萬元之譜之規模。
三、案經桃園縣政府警察局督察室之員警先於98年7 月31日下午
    5 時30分許，至「錢隆電子遊戲場」臨檢探查，發現「錢隆
    電子遊戲場」之建物左側以鐵門將一狹窄之防火巷封死，該
    防火巷最底部尚有一樓梯可通往該建物二樓（即游進明於上
    開前案違法經營電子遊戲場業之二樓），該店之店外、店內
    設有多處監視錄影鏡頭，認該處確有經營賭博電玩之嫌疑，
    乃由臺灣桃園地方法院檢察署檢察官向本院申請搜索票，檢
    、警會同於99年1 月6 日晚間10時30分許，至「錢隆電子遊
    戲場」查察搜索，當場查獲賭客陳北魁、陳金和、陳信榮（
    以上3 人均由檢察官聲請簡易判決處刑）、黃德桂、鄧匡時
    、盧錦輝、高明德、羅榮凡、鍾興財（另經檢察官為不起訴
    處分）等人及中班當班之員工邱碧琴、張珮玲、陳麗雲、蕭
    竣友，並扣得：擺設於一樓之當場賭博之器具即電動賭博
    機具扣案之電動賭博機具「亞瑟王」合計貳拾陸台（含IC板
    貳拾陸片）、「雙魚座」貳拾貳台（含IC板貳拾貳片）、
    在二樓桌上之賭客聯繫資料拾張、在二樓員工編號B3置物
    櫃之集點券貳佰玖拾張、在二樓員工辦工室內之監視器電
    腦主機壹台、在二樓第一個置物櫃之員工打卡資料卡陸張
    、在二樓桌上之叩客電話單拾伍張、在二樓辦公桌抽屜
    內之早中晚各班收支表壹張、員工借支表壹張、紀錄機台之
    誤差表壹張、徵才廣告刊登資料肆張、在二樓編號B5之員
    工置物櫃之各機台開獎機率表壹張、員工借支表壹張、早中
    晚各班收支表壹張、在二樓編號C3員工置物櫃之紀錄機台
    之誤差表壹張、在一樓4 號機台上之一樓通往二樓鐵門所
    用之鑰匙壹串、在一樓後門牆與天花板交接之隱蔽處之掛
    勾上之一樓通往二樓鐵門所用之鑰匙及遙控器各壹支、在
    二樓辦公桌上之客人代碼簿貳本、在一樓1 號機台上之機
    台保養維修紀錄表肆張、客人紀錄表壹張、在二樓辦公室
    牆上之員工請假規則單壹張、在二樓辦公室桌上之客人資
    料陸本、散裝白底黑字之顧客資料表貳拾壹張、散裝綠底黑
    字之顧客資料表柒張、在二樓辦公室桌上之叩客電話內容
    簿貳本、在一樓櫃台抽屜內之賭資新臺幣貳佰伍拾捌元。
四、案經臺灣桃園地方法院檢察署檢察官指揮桃園縣政府警察局
    督察室、桃園縣政府警察局中壢分局偵查起訴。
    理  由
壹、證據能力：
一、按被告以外之人於審判外之言詞或書面陳述，除法律有規定
    者外，不得作為證據。又被告以外之人於審判外之陳述，雖
    不符前4 條之規定，而經當事人於審判程序同意作為證據，
    法院審酌該言詞陳述或書面陳述作成時之情況，認為適當者
    ，亦得為證據。當事人、代理人或辯護人於法院調查證據時
    ，知有第159 條第1 項不得為證據之情形，而未於言詞辯論
    終結前聲明異議者，視為有前項同意，刑事訴訟法159 條第
    1 項、第159 條之5 分別定有明文。查證人即本案共同被告
    邱碧琴、張珮玲、陳麗雲、蕭竣友於警詢時除關於自己部分
    之陳述，就有關於其他共同被告所為之陳述，固係審判外之
    陳述而屬傳聞證據，惟被告及辯護人就上開審判外之陳述，
    於本院審理中，知有該項證據，均未曾於言詞辯論終結前聲
    明異議，而本院審酌該等證人陳述作成時之情況，並無違法
    取證及證明力過低之瑕疵，亦認以之作為證據為適當，依前
    揭規定說明，自有證據能力。
二、按刑事訴訟法第159 條第1 項規定：「被告以外之人於審判
    外之言詞或書面陳述，除法律有規定者外，不得作為證據」
    ；其立法本旨係以證人於審判外之言詞或書面陳述，屬於傳
    聞證據，此項證據，當事人無從直接對於原供述者加以詰問
    ，以擔保其真實性，法院亦無從直接接觸證人而審酌其證言
    之憑信性，違背直接審理及言詞審理之原則，除具有必要性
    及信用性情況之除外者外，原則上不認其有容許性，自不具
    證據能力；至所謂具有必要性及信用性情況者，例如刑事訴
    訟法第159 條之1 、之2 、之3 、之4 、之5 情形，仍例外
    認其有證據能力，然此乃係指法院未於審判期日傳喚相關證
    人到庭，案件僅能依靠該等證人於審判外之陳述以為判斷之
    情形，始需就該等審判外供述證據嚴格依照刑事訴訟法第15
    9 條之1 至之5 所定要件一一檢視各該證人之供述，作為證
    據之資格。倘法院已經依據當事人聲請傳喚證人到庭接受檢
    辯雙方之交互詰問，則法院既已透過直接、言詞審理方式檢
    驗過該證人之前之證詞，當事人之反對詰問權亦已受到保障
    得以完全行使之情況下，該等審判外證據除有其他法定事由
    （例如：非基於國家公權力正當行使所取得或私人非法取得
    等，而有害公共利益，即以一般證據排除法則為判斷），應
    認該審判外供述已得透過審判程式之詰問檢驗，而取得作為
    證據之資格，亦即其審判外供述與審判中供述相符部分，顯
    然已經構成具備可信之特別情狀，當然有證據資格（實務上
    之作用常為引用該等陳述與審判中陳述相符，強化該證人供
    述之可信度），其不符部分，作為檢視審判中所為供述可信
    與否之彈劾證據，當無不許之理，甚者，其不符部分倘係於
    司法警察、檢察事務官調查中之供述，作為認定被告犯罪與
    否或不構成犯罪與否之證據，亦僅需依照刑事訴訟法第15 9
    條之2 規定，斟酌其審判外供述作成外部環境、製作過程、
    內容、功能等情況認為之前供述較為可信，即可取得證據資
    格，而作為認定事實之證據資格（參照最高法院94年度臺上
    字第2507號、95年臺上字第2515號判決意旨）。查本件證人
    黃德桂、鄧匡時、盧錦輝、高明德、羅榮凡、鍾興財業經本
    院於審判期日以證人身分具結後行交互詰問程序，直接言詞
    審理檢視其等證詞，故其等前於警局時所為之陳述，當然已
    取得作為證據之資格，而有證據能力，辯護人指稱其等於警
    詢之供述並無證據能力，並無可採。
三、按被告以外之人於偵查中向檢察官所為之陳述，除顯有不可
    信之情況者外，得為證據，刑事訴訟法第159 條之1 第2 項
    定有明文。查證人黃德桂、鄧匡時、盧錦輝、高明德、羅榮
    凡、鍾興財偵查中於供前具結所為之陳述，係檢察官依法訊
    問，復無其他事證足資認定其等於檢察官訊問時有受違法取
    供情事，並無何特別不可信之情況，是依上開規定均有證據
    能力，而得作為本案之證據，被告之選任辯護人指稱該等證
    人於偵查中所述無證據能力云云，均非可採。
四、本件扣案物品，均係檢、警依本院開發之卷附搜索票合法搜
    索下之所得，自有證據能力。另卷附搜索過程之光碟片，則
    係合法搜索過程中之紀錄電子文書，自亦有證據能力。
五、另本件認定事實所引用之卷內其餘卷證資料，並無證據證明
    係公務員違背法定程序所取得，被告於審判程序中復未於言
    詞辯論終結前表示異議，且卷內之文書證據，亦無刑事訴訟
    法第159 條之4 之顯有不可信之情況與不得作為證據之情形
    ，則依刑事訴訟法第159 條之5 之規定，本件認定事實所引
    用之所有文書證據，均有證據能力，合先敘明。
貳、實體部分：
一、訊據被告游進明固自承上開頂讓「錢隆電子遊戲場」為負責
    人並僱用上開人等在該遊戲場工作及斥資買入並擺設上開遊
    戲機台，然矢口否認上開犯行，其與辯護人辯稱：現在因網
    路遊戲發達，故被告之「錢隆電子遊戲場」生意下跌，客人
    寥寥無幾，扣案之客人名單雖有上千人，然這是幾年前的舊
    名單，又扣案之每日營收表雖有少則十萬出頭多則卅萬元出
    頭之情形，然這些都是陳年紀錄；被告平日不常去店裡，每
    週僅二、三次至店裡向邱碧琴收取營業收入，被告交待邱碧
    琴如果每個月支出和收入無法打平，就不要做了，因此造成
    員工壓力而私下有兌換現金之情形，被告不知邱碧琴等人洗
    分換現金之情形云云。訊據被告邱碧琴、陳麗雲、張珮玲雖
    均承認「錢隆電子遊戲場」之客人洗分後可以兌換現金之事
    ，然渠等與辯護人均辯稱：這是因為被告游進明提到生意不
    好，準備把「錢隆電子遊戲場」頂給人家做，渠等怕失業，
    所以在游進明不知情之情形下自行和客人洗分換現金，游進
    明並不知情云云。訊據被告蕭竣友先則矢口否認犯行，其與
    辯護人均辯稱：伊僅係泊車小弟，不知店裡有洗分換現金之
    事云云，然其於本院審理時改自白犯行，供承其除了幫客人
    跑腿買東西、泊車外，也會檢查客人證件，亦有看過客人在
    櫃台兌換現金，其知道錯了等語。惟查：
  (一)證人黃德桂於本院99年12月1 日審理時證稱伊去過錢隆電子
    遊戲場，伊於案發之99年1 月6 日下午4 、5 點就到該遊戲
    場，迄至為警查獲；伊亦曾於98年9 月及11月分別有去該遊
    戲場各一次；該遊戲場以7PK 機台來說，拿壹仟元開壹仟分
    ，是由開分小姐來幫伊開分的，7PK 機台是玩撲克牌的，最
    低要押二十分，最高可押八十分，撲克牌的花色不同，押中
    鐵支是得四千分，同花順可以得多少分不記得，如果都沒有
    押中就沒有得分；伊在該遊戲場贏得的機台分數可以兌換現
    金，係一分換一元；伊要走的時候，叫服務的開分小姐到機
    台來看剩下的分數，服務小姐在客人離開前會把分數洗掉，
    然後就在櫃台由櫃台小姐拿錢給伊；伊在上開遊戲場兌換過
    二次現金，就是98年9 月、11月那兩次，伊被警查獲該時正
    要走，然還沒有洗分，伊上開兩次兌換現金，是張珮玲幫伊
    洗分確認分數後，再由邱碧琴把錢拿給伊；伊進去上開遊戲
    場會有人查驗伊之身分證；伊第一次去該遊戲場，是朋友帶
    伊去的，當時該友人有向伊說該遊戲場可以換錢；進入錢隆
    遊戲場時，該店都有建檔，伊係該店會員；警、偵訊時有提
    示照片給伊指認，伊當時指認一位姓名叫艾道平的人，是審
    核伊之身分為伊辦會員的人，該等證詞及指認均實在；艾道
    平有過濾並看伊之證件後才會讓伊進入店內等語。俱與其警
    、偵訊證詞互核相符。
  (二)證人鄧匡時於本院99年12月1 日審理時證稱伊於案發日之99
    年1 月6 日下午接近傍晚時前往中壢市○○路77號的錢隆電
    子遊戲場，伊於偵訊時稱其於兩、三年前就開始去該遊戲場
    ，大部分都是半個月十幾天去一次，俱屬實在；伊最近一次
    去是98年12月31日晚到99年1 月1 日凌晨；錢隆電子遊戲場
    店內7PK 、雙魚座機台伊都有玩過，伊被警方查獲當天是玩
    雙魚座機台，玩法是一比一的方式開分，最低押一到二十分
    是開兩張牌，最高一次可以押八十分，押中的倍數最小是一
    倍，押中倍數最大是同花大順；該遊戲場贏得的分數可以兌
    換現金，開分小姐負責洗分，伊會找伊那區的當班開分小姐
    來確認分數，小姐會向現場幹部講，現場幹部一般都會在廁
    所、該遊戲場旁邊的圍起來的巷子附近兌換現金；伊每一次
    去只要有贏得分數就會兌換現金；被告中邱碧琴曾兌換過現
    金給伊，張珮玲、陳麗雲都有幫伊開、洗分過；邱碧琴是中
    班現場的幹部，伊另外亦有看過其他班的幹部，錢隆電子遊
    戲場是分為早中晚班，換班的時間早班應該是八、九點，中
    班和晚班則依上班時間八個鍾頭往下類推；伊比較常在中班
    換錢，如果邱碧琴當天休假就會向當天其他的負責幹部來兌
    換；伊在偵訊的時候有指認潘慧蘭是早班現場的負責人，潘
    慧蘭擔任早班負責人快一年，伊當時是看警方提供的照片認
    出人的，因為伊有時會與潘慧蘭聊天，而且伊表哥曾經在該
    電子遊戲場上過班，所以伊知道潘慧蘭是早班現場的負責人
    ；伊進去錢隆電子遊戲場，在大門口時該店店員會過濾伊的
    身分看伊的證件；蕭竣友除了幫客人泊車和買東西，有的時
    候亦由蕭竣友檢查客人身分；艾道平是現場主管之一，伊和
    艾道平很熟，如果是伊進去店裡面，艾道平不會檢查伊的證
    件；伊在偵訊的時候有說艾道平是現場比較高階的主管，負
    責的事情與邱碧琴一樣，如果邱碧琴休假就是艾道平在現場
    處理等語。俱與其警、偵訊證詞互核相符。其於偵訊時尚指
    認照片，具體指出許嘉允是現在早班泊車人員，泊車少爺也
    會檢查證件，鍾雅馨是早班開分員；又其於警、偵訊時證稱
    伊於99年1 月1 日贏了三、四千元，伊最高曾換過一萬多元
    ，伊於98年間在該店兌換過五次以上之現金。
  (三)證人盧錦輝於本院99年12月1 日審理時證稱伊於案發日之99
    年1 月6 日晚上9 點左右有去錢隆電子遊戲場，伊前後去過
    錢隆電子遊戲場三次左右，詳細時間不記得了；錢隆電子遊
    戲場之電玩機台7PK 、雙魚座都是一比一開分，這兩種都是
    撲克牌，最低押一分到二十分，最高一次押八十分，是看押
    到撲克牌花色不同，中不同的花色有不同的倍數；在該遊戲
    場贏得的分數可以兌換現金，由負責該區的開分小姐來伊玩
    的機台洗分，開分小姐洗分之後向誰講伊不清楚，伊到門口
    的時候或由幹部或由開分小姐塞錢給伊，但幹部比較多；伊
    去三次只換過一次錢；伊曾於99年1 月5 日從下午5 點玩到
    晚上7 點，伊只玩了兩個小時贏了四千元，當天幫伊換錢的
    人是被告邱碧琴；伊一進去該遊戲場是開洗分方式把玩機台
    ，伊就知道可以換錢，伊說伊要走了，小姐就會過來幫伊換
    錢；伊一進去時有人查驗伊之身分，就在門口櫃台那邊查驗
    ；邱碧琴是換錢的，張珮玲、陳麗雲是負責開分，蕭竣友類
    似小弟，一般是檢查身分和停車等語。俱與其警、偵訊證詞
    互核相符。
  (四)證人鍾興財於本院99年12月1 日審理時證稱伊於案發日之99
    年1 月6 日下午6 點多有前往錢隆電子遊戲場，伊去過錢隆
    電子遊戲場共幾次，因為太多次不記得了，伊從開始去玩到
    被警察查獲已經有四、五年了；該店是以一千元開一千分，
    最低押的分數是二十分，最高可以押八十分，店內的兩種機
    台都是玩撲克牌，押到不同的花色則可得不同倍數的分數，
    押不到的話分數就被吃掉；機台贏得分數可以兌換現金，其
    方式是機台上面如果有剩下分數，不玩的話就找幫伊開分的
    小姐確認分數，有時開分小姐拿錢到機台的座位給伊，有時
    候是伊離開前在櫃台時，櫃台小姐拿錢給伊；伊每一次去該
    店只要還有剩分數都會換現金，但是最低必須剩下一百分換
    一百元；伊曾向在庭之邱碧琴兌換過現金，張珮玲、陳麗雲
    都有幫伊開洗分過；進去該店時，在店門口就會看客人身分
    證，有時候是小姐看，但是也不一定是誰負責看等語。俱與
    其警、偵訊證詞互核相符。
  (五)證人高明德於本院99年12月8日審理時證稱伊於案發日之99
    年1 月6 日晚間8 點多有去中壢市○○路77號錢隆電子遊戲
    場，伊去過該處共十幾次，伊從什麼時候去該處我已經忘記
    了，然伊是從錢隆電子遊戲場的前身大江電子遊戲場開始去
    該處；該處之機台玩法是請開分小姐過來開分，伊是玩雙魚
    座7PK 的機台，一千元開一千分，最少押二十分，最多可以
    押到八十分，押中特定之不同花色可得不同比例之分數，如
    沒有押中分數就扣掉；該遊戲場所贏得的分數可以兌換現金
    ，伊不玩了時，就叫開分小姐過來看伊機台還有幾分，開分
    小姐確認分數之後會向櫃台小姐講，然後伊就在櫃台拿現金
    ，伊每次都是在櫃台兌換現金，兌換的比例就是一比一的方
    式兌換現金；在庭之被告陳麗雲、張珮玲是曾幫伊開分的小
    姐，邱碧琴曾幫伊兌換現金；伊第一次到被查獲址之上開大
    江、錢隆電子遊戲場都可以兌換現金，伊第一次去是同事帶
    伊去的；伊在該遊戲場只有贏過兩次，伊總共去過十幾次，
    從大江電子遊戲場改名字叫做錢隆電子遊戲場之後伊大約去
    過五、六次，這五、六次裡面伊兌換過現金兩次，在大江電
    子遊戲場的時代伊沒有贏過錢；伊進去錢隆電子遊戲場會有
    人查驗伊之的證件；伊在偵訊時指認編號第19的男子即被告
    蕭竣友就是向伊收身分證檢查證件的人等語。俱與其警、偵
    訊證詞互核相符。
  (六)證人羅榮凡於本院99年12月8日審理時證稱伊於案發日之99
    1 月6 日下午5 、6 點左右即錢隆電子遊戲場中班時段去該
    遊戲場，是店員告訴伊伊去的時段是中班，而且他們還有告
    訴伊中班是下午4 點到晚上12點；伊去過錢隆電子遊戲場幾
    之次數，連被警方查獲那次，一共三次，伊忘記伊去的時間
    ，但是我在偵訊筆錄所講的時間（即98年9 月、10月尚各去
    一次）是正確的；錢隆電子遊戲場開分方式是請開分小姐幫
    伊開分，伊是玩7PK 雙魚座的機台，伊用兩百元開兩百四十
    分，伊押一次二十分，最多可以押到第四關的八十分，最多
    是大滿貫，可以贏到兩萬分，沒押中的話就將押的分數扣掉
    ；伊在電子遊戲場贏得的分數可以兌換現金，伊請開分小姐
    幫伊看機台剩下的分數，然後開分小姐就向櫃台小姐報告，
    伊去櫃台兌換現金，兌換的比例是一比一；陳麗雲是開分小
    姐，邱碧琴是櫃台小姐，邱碧琴有幫伊兌換過現金，伊換過
    現金一次；伊在門口碰到邱碧琴，伊都叫其「琴姐」，邱碧
    琴叫伊「老爹」，邱碧琴告訴伊其在該處上班，伊就進去玩
    ，伊進去之後看到機台是以上開方式把玩，伊就知道可以兌
    換現金；伊於偵訊時指認艾道平幫伊查驗身分是實在的。俱
    與其警、偵訊證詞互核相符，其於偵訊時尚指認編號7 照片
    之許嘉允是該店員工，編號8 照片之艾道平為向伊收身分證
    確認之人。
  (七)警方在二樓辦公桌抽屜內扣得之編號6 各時段收支表3 張及
    廣告刊登資料4 張，經本院於99年12月22日審理時當庭勘驗
    ，其中一張是員工艾道平、邱碧琴、吳芸瑄、羅珮如、陳建
    勳、陳國銓、林郁雯之借支表；警方在二樓編號B5之員工置
    物櫃扣得之編號7 各機台開獎機率表、收支表、員工借資表
    各1 張，經本院當庭勘驗，其中一張是員工艾道平、陳建勳
    、羅珮如、陳國銓、邱碧琴之借支表。再依上開證人之證詞
    ，其中艾道平確係錢隆電子遊戲場之現場主管，有時尚會檢
    查客人證件，潘慧蘭亦為現場負責人，許嘉允為早班泊車人
    員兼檢查證件，鍾雅馨為早班開分員。又依桃園縣政府警察
    局督察室之員警於98年7 月31日下午5 時30分許，至「錢隆
    電子遊戲場」臨檢時，有拍攝在該遊戲場內之工作人員，並
    製作臨檢紀錄表，其中包括許嘉允、連雅琳、艾道平、吳芸
    瑄等人。綜此，上開未據檢察官起訴之各人俱為被告游進明
    所僱用之「錢隆電子遊戲場」員工無疑（其中艾道平甚且於
    游進明之前案中，為被警查獲之員工繳交保釋金）。
  (八)依證人黃德桂之證詞，其曾於98年9 月及11月分別有去上開
    遊戲場各一次；其在上開遊戲場兌換過二次現金，就是98年
    9 月、11月該二次。依證人鄧匡時之證詞，其於兩、三年前
    就開始去上開遊戲場，大部分都是半個月十幾天去一次，其
    於99年1 月1 日贏了三、四千元，其最高曾換過一萬多元，
    其於98年間在該店兌換過五次以上之現金。依證人鍾興財之
    證詞，從開始去上開遊戲場玩到被警察查獲已經有四、五年
    之時間，次數已多到記不得，其每一次去該店只要還有剩分
    數都會換現金。依證人高明德之證詞其去過上開遊戲場共十
    幾次，其是從錢隆電子遊戲場的前身大江電子遊戲場開始去
    該處；其總共去過十幾次，從大江電子遊戲場改名字叫做錢
    隆電子遊戲場之後大約去過五、六次，這五、六次裡面其兌
    換過現金兩次。依證人羅榮凡之證詞，除查獲該次外，其於
    98 年9月、10月尚各去一次上開遊戲場，其進去之後看到機
    台是以開洗分方式把玩，就知道可以兌換現金。是依該等證
    人之所述，被告游進明經營之「錢隆電子遊戲場」至遲至98
    年9 月間即已明確可認有洗分後兌換現金之行為，是至警方
    查獲止，該項賭博行為已持續有四月之時間，被告游進明身
    為負責人豈有不知之理？竟乃將所有罪責推由其旗下之員工
    承擔。再依上開各證人之證詞，「錢隆電子遊戲場」之員工
    有人負責檢查客人身分即把風，有人負責洗分後向現場幹部
    報告，有時開分小姐有時現場幹部負責將現金兌換予客人，
    是可知該遊戲場之所有員工，就上開之賭博行為均有犯意聯
    絡及行為分擔，而該遊戲場之員工數量，依上開陳述，多達
    十數人之譜，若謂十數員工均違背被告游進明之意旨而私下
    與賭客進行對賭，被告游進明果乃屬無辜，豈能昭符社會大
    眾於一萬？是本院認被告游進明於幕後指揮上開賭博行為至
    為明確。
  (九)「錢隆電子遊戲場」係分三班制，除據所有被告所是認外，
    並有上開賭客證述在案，且警方在二樓第一個置物櫃扣得之
    編號4 員工上班打卡資料卡6 張，打卡之上班時間有七點四
    十幾分之區間、十一點五十分至十二點出頭之區間，下班時
    間有十六點出頭之區間，益證該遊戲場之三班制之事實。而
    員警於98年7 月31日下午5 時30分許之中班時段，至「錢隆
    電子遊戲場」臨檢時，即攝得該遊戲場之六位工作人員之照
    片（其中四位與本件查獲之中班人員不同，可見渠等尚有班
    別互輪之情形），可見「錢隆電子遊戲場」三班共僱用約十
    數位至廿位左右之員工之事實。又警方在二樓辦公桌上扣得
    之編號5 叩客電話單15張，均作成一覽表之形式，該十五張
    一覽表日期係從98年8 月間至12月間，一覽表之項目有姓名
    、電話、叩客之後和賭客互動之結果，該15張表格共有312
    位賭客；警方在二樓辦公室桌上扣得之編號16客人資料6 本
    、散裝白底黑字之顧客資料表21張、散裝綠底黑字之顧客資
    料表7 張，其中一本客戶資料之客戶多達474 名並都有其等
    之編號、姓名、行動門號，該等賭客包括本案查獲之陳北魁
    、羅榮凡（其證稱其除查獲日即99年1 月6 日外，於98年9
    月、10月尚各去一次上開遊戲場）等二名賭客，而另一本賭
    客資料簿則有多達約兩千名上下之賭客，包括編號、姓名、
    行動門號，另其中一本賭客資料多達1900名上下，包含其等
    之編號、姓名、行動門號。由此等放置於同一處之扣案顧客
    資料可知，「錢隆電子遊戲場」自本院認定其自98年9 月間
    起從事上開賭博行為後，該遊戲場自斯時起，迄至98年12月
    即案發前止，上門賭博之客人多達數百位乃至二千位之譜，
    此並非係多年以前之舊資料，被告游進明竟辯稱此為多年以
    前之舊顧客，實則近日之生意已大幅下滑云云，與事實不合
    。再查，警方在二樓辦公桌抽屜內扣得之編號6 各時段收支
    表3 張及廣告刊登資料4 張，其中一張是不詳月份一號到三
    十一號早中晚各班之收入表，各日期綜合比較，收入最低的
    是101860元，收入最高的是33 3420 元，該張資料上雖無記
    載係何年何月之收入表，然對照「錢隆電子遊戲場」上開採
    三班制、其員工人數之規模、上門賭客人數之規模言之，該
    等收入表顯然均為「錢隆電子遊戲場」自本院認定其自98年
    9 月間起從事上開賭博行為後，該遊戲場之收入表，被告游
    進明辯稱該收入表係很早之舊資料云云，顯為避就之詞，無
    可採信。
  (十)
  (1)警方除在「錢隆電子遊戲場」扣得如上所示之物外，另在二
    樓下開各處扣得：在二樓桌上扣得之編號1 賭客聯繫資料10
    張（係將賭客按照各月份生日加以歸類作成賭客之編號、姓
    名、生日、行動門號、地面電話、最近來店之日期等項目加
    以排列，眾多賭客中最早之最近來店日期是93年7 月31日晚
    班、最晚之最近來店之日期是95年5 月27日早班，眾多賭客
    中每一個都有記載最近來店日期及早中晚班，該10張資料表
    上面共有509 位賭客，每一位賭客之欄位上並有店員叩客後
    對於該賭客有無接通電話、是否空號、停號、非本人接聽、
    打電話過去會被老婆接到會生氣、不要再叩等事項加以紀錄
    ）、在二樓員工編號B3置物櫃扣得之編號2 集點券290 張（
    分成五點及十點兩種集點券、集點券上面記載集三十點換餐
    一客）、在二樓第一個置物櫃扣得之編號4 員工上班打卡資
    料卡6 張（上面均沒有記載姓名只有寫編號，有編號AA、A6
    、A3、A5、YO 及 另一完全未記載編號姓名之員工，打卡之
    上班時間有七點四十幾分之區間、十一點五十分至十二點出
    頭之區間，下班時間有十六點出頭之區間）、在二樓辦公桌
    上扣得之編號5叩 客電話單15張（作成一覽表之形式，該十
    五張一覽表日期有從98年8 月間至12月間，一覽表之項目有
    姓名、電話、叩客之後和賭客互動之結果，該15張表格共有
    312 位賭客，其中叫鄒永森的賭客對店員的回應是白痴才來
    ，每次都輸）、在二樓辦公桌抽屜內扣得之編號6 各時段收
    支表3 張及廣告刊登資料4 張（其中壹張是不詳月份一號到
    三十一號早中晚各班之收入表，各日期綜合比較收入最低的
    是101860元，收入最高的是333420元，該張並作成早中晚班
    佔該日所得之百分比，經綜合比對以中班之收入較早班及晚
    班為多；其中壹張是艾道平、邱碧琴、吳芸瑄、羅珮如、陳
    建勳、陳國銓、林郁雯之借支表；其中壹張是紀錄機台之補
    誤差、分量、現破等項目；其他四張是要刊登自由時報、聯
    合報徵早中班之開分員及少爺）、在二樓編號B5之員工置物
    櫃扣得之編號7各 機台開獎機率表、收支表、員工借資表各
    1 張（其中壹張是機台中獎機率表；壹張是員工艾道平、陳
    建勳、羅珮如、陳國銓、邱碧琴；其中壹張是不詳月份一到
    二十號之早中晚各班收入表）、在二樓辦公室抽屜扣得之編
    號8 經濟部機台商檢標示類別標示1 張、在二樓編號C3員工
    置物櫃扣得之編號9 日收支表1 張（實際上並非收支表而是
    某月份一到三十一號各機台對於補誤差、分量、現破、各欄
    之統計表）、在二樓辦公桌上扣得之編號12客人代碼簿2 本
    、在二樓辦公室牆上扣得之編號14員工請假規則單1 張、在
    二樓辦公室桌上扣得之編號16客人資料6 本、散裝白底黑字
    之顧客資料表21張、散裝綠底黑字之顧客資料表7 張（其中
    一本客戶資料之客戶多達474 名並都有編號、姓名、行動門
    號，該等賭客包括本案之陳北魁、羅榮凡等二名賭客；另一
    本賭客資料簿則有多達約兩千名上下之賭客，包括編號、姓
    名、行動門號；其中一本賭客資料多達壹仟九百名上下，包
    含編號、姓名、行動門號；散裝白底黑字之顧客資料表21張
    上面均有姓名、出生年月日、身分證編號；散裝綠底黑字顧
    客資料表7 張上面有姓名、行動門號）、在二樓辦公室桌上
    扣得之編號17叩客電話內容簿2 本。上開在二樓扣得之物品
    ，除在品項比諸在一樓所扣為多者外（在一樓所扣者，多為
    電子賭博機台），另在內容上亦有涉及「錢隆電子遊戲場」
    營業機密如賭客資料、叩客紀錄、收入表、機台之機率控制
    表單、員工借款資料等，可見該二樓實為「錢隆電子遊戲場
    」之營業指揮總部，而該二樓則為被告游進明於前案為警查
    獲違法擺設機台之處所，其身為負責人，焉有可能在後案對
    此之營業指揮總部毫不知情？
  (2)依本院99年11月2日勘驗筆錄之記載：「
    一、經勘驗99年度偵字第981 號卷二之光碟片存放袋內之現
    場蒐證錄影光碟片B ，發現：
    警方於『錢隆電子遊戲場』一樓編號四號之機台上發現一串
    匙，警方詢問現場負責人邱碧琴是用來做什麼的鑰匙，邱碧
    琴辯稱均是開機台的鑰匙，警方認為不是，乃至如98偵字第
    2004 號 卷第17頁平面圖所示有上方之通往二樓之處所，該
    通往二樓處所有一白鐵門鎖住。持該鑰匙串試著打開該白鐵
    門，結果其中有一支鑰匙果真可以打開該白鐵門上方之鎖，
    然該串鑰匙均無法打開白鐵門下方之鎖（該白鐵門有雙重門
    鎖），警方乃回至一樓室內再詢邱碧琴，邱碧琴仍堅稱該串
    鑰匙均是開機台所用，警方乃帶邱碧琴至上開通往二樓之白
    鐵門處，親自示範該串鑰匙其中一支可以打開白鐵門上方之
    鎖，此時另一警員在一樓後門右方接近屋頂之上方隱蔽處發
    現一支鑰匙，邱碧琴此時辯稱該鑰匙為房東留下來的，不知
    做何使用，經警持該支鑰匙，果真可以打開白鐵門下方之鎖
    。
    二、經勘驗99年度偵字第981 號卷二之光碟片存放袋內之現
    場蒐證錄影光碟片A ，發現：
    (1)該光碟片發成很多段，其中一段是警方帶邱碧琴打開上開
      白鐵門上二樓，警方詢問邱碧琴該二樓是否是屬於『錢隆
      電子遊戲場』之辦公室或該遊戲場使用，邱碧琴說不是，
      然經警在該二樓扣獲如桃園縣政府警察局扣押物品目錄表
      編號1-9 、12、14、16、17所示之物。
    (2)該二樓擺有監視螢幕，該監視螢幕分割為六個鏡頭，有照
      『錢隆電子遊戲場』一樓外面及一樓室內。
    」等情以觀，再衡諸警方在一樓4 號機台上扣得之編號10一
    樓通往二樓鐵門所用之鑰匙1 串、在一樓後門牆與天花板交
    接處之掛勾上所扣得之一樓通往二樓鐵門所用之編號11鑰匙
    及遙控器各1 支之後，被告邱碧琴在現場及警、偵訊中始終
    不願供述該等鑰匙之用處，而以各種理由搪塞，徵諸實際，
    警方發現該等鑰匙確係用以開啟二樓樓梯間之鐵門而上二樓
    搜索，進而扣得上開重要證物，均可見被告邱碧琴不願供述
    該等鑰匙之用處之真正原因厥為避免警方破獲在二樓之營業
    指揮總部。又依上開勘驗筆錄可知二樓擺有監視螢幕，該監
    視螢幕分割為六個鏡頭，有照「錢隆電子遊戲場」一樓外面
    及一樓室內，且正在運作中等情，而審諸監視螢幕與該遊戲
    場外面及一樓室內所設之鏡頭之間必有管線連接，身為負責
    人之被告游進明至該遊戲場時，一望即知，絕無可能係其旗
    下員工私自裝設，而裝設該等鏡頭，又將監視螢幕設於密室
    之二樓營業總部，其目的厥為用以躲避警方查緝，是以，被
    告游進明對於「錢隆電子遊戲場」一樓之營業情形及二樓營
    業總部之情形均知之甚詳，其辯稱該遊戲場之賭博行為均係
    員工私下之行為，其為員工所隱瞞云云，不足採信。
  (十一)此外，復有如事實欄三所示之扣案物品可資佐證，被告邱碧
    琴、張珮玲、陳麗雲、蕭竣友在「錢隆電子遊戲場」任職及
    受雇日期等事實，亦據其等於警詢及本院審理時陳述明確，
    被告等人  上開各項辯詞均無可採，本件事證明確，應依法
    論科。
二、核被告游進明、邱碧琴、張珮玲、陳麗雲、蕭竣友之所為，
    係犯刑法第268 條前後段之意圖營利供給賭博場所罪、意圖
    營利聚眾賭博罪、第266 條第1 項前段之普通賭博罪。檢察
    官認被告游進明自93年3 月間起即從事上開賭博行為，其餘
    屬員工之被告亦自該時起受僱共為上開賭博行為云云，然依
    本案所有卷證，均無從如斯認定，而此部分若果成罪，則與
    論罪部分具有下開所述之接續犯實質一罪之關係，自不另為
    無罪諭知。被告等人與未起訴之「錢隆電子遊戲場」之員工
    連雅琳、吳芸瑄、許嘉允、艾道平、潘慧蘭、羅珮如、鍾雅
    馨、陳建勳、陳國銓、林郁雯相互間，有犯意聯絡及行為分
    擔，為共同正犯。被告等人多次上開各罪犯行，係基於每日
    之營業行為，賡續犯之，為接續犯。又其等所犯上開3 罪間
    ，係以一行為觸犯數罪名，為想像競合犯，應依刑法第55條
    規定，從一重即意圖營利聚眾賭博罪處斷。被告游進明、陳
    麗雲有上開所述之有期徒刑之前科，此有台灣高等法院被告
    前案紀錄表乙紙附卷可稽，茲於五年以內再故意犯本件有期
    徒刑以上之罪，為累犯，應依刑法第47條第1 項之規定，加
    重其刑。爰審酌被告等人在本案所扮演之職務及角色之不同
    、渠等犯罪手段、渠等行為對於社會善良風氣之危害、及其
    等犯後態度、本件由被告游進明所經營之「錢隆電子遊戲場
    」之規模甚大，其之行為造成之社會危害亦大，被告游進明
    不但不記取前案違規經營電子遊戲業之教訓反變本加厲於本
    案經營大規模電子賭博非法事業等一切情狀，各量處如主文
    所示之刑，並對被告游進明以外之人諭知易科罰金之折算標
    準。
三、扣案之電動賭博機具「亞瑟王」合計貳拾陸台（含IC板貳拾
    陸片）、「雙魚座」貳拾貳台（含IC板貳拾貳片）等電子遊
    戲機，係當場賭博之器具，應依刑法第266 條第2 項之規定
    宣告沒收；又扣案之賭客聯繫資料拾張、集點券貳佰玖拾張
    、監視器電腦主機壹台、員工打卡資料卡陸張、叩客電話單
    拾伍張、早中晚各班收支表壹張、員工借支表壹張、紀錄機
    台之誤差表壹張、徵才廣告刊登資料肆張、各機台開獎機率
    表壹張、員工借支表壹張、早中晚各班收支表壹張、紀錄機
    台之誤差表壹張、一樓通往二樓鐵門所用之鑰匙壹串、一樓
    通往二樓鐵門所用之鑰匙及遙控器各壹支、客人代碼簿貳本
    、機台保養維修紀錄表肆張、客人紀錄表壹張、員工請假規
    則單壹張、客人資料陸本、散裝白底黑字之顧客資料表貳拾
    壹張、散裝綠底黑字之顧客資料表柒張、叩客電話內容簿貳
    本，係被告游進明所有，該等物品係供被告等人共同犯罪所
    用之物，應依刑法第38條第1 項第2 款之規定宣告沒收；又
    賭資新臺幣貳佰伍拾捌元，係在一樓櫃檯內查獲，為在兌換
    籌碼處之財物，應依刑法第266 條第2 項之規定宣告沒收。
    至在二樓所扣得之經濟部機台商檢標示、類別標示一張，則
    係我公務機關所核發，而由被告游進明合法持有，自不宣告
    沒收。
參、依職權舉發犯罪：
    未起訴之「錢隆電子遊戲場」之員工連雅琳、吳芸瑄、許嘉
    允、艾道平、潘慧蘭、羅珮如、鍾雅馨、陳建勳、陳國銓、
    林郁雯，應由檢察官依法偵辦之。
據上論斷，應依刑事訴訟法第299 條第1 項前段，刑法第28條、
第266 條第1 項前段、第2 項、第268 條、第55條、第47條第1
項、第41條第1 項前段、第38條第1 項第2 款、第3 款，刑法施
行法第1 條之1 第1 項、第2 項前段，判決如主文。
本案經檢察官姜永浩到庭執行職務
中    華    民    國   100    年    3     月    2     日
                        刑事第三庭法  官 曾雨明
以上正本證明與原本無異。
如不服本判決應於收受判決後10日內向本院提出上訴書狀，並應
敘述具體理由。其未敘述上訴理由者，應於上訴期間屆滿後20日
內向本院補提理由書(均須按他造當事人之人數附繕本)「切勿逕
送上級法院」。
                                  書記官  顏緗穎
中    華    民    國   100    年    3     月    4     日
附錄法條：
刑法第266條：
公共場所或公眾得出入之場所賭博財物者，處1 千元以下罰金。
但以供人暫時娛樂之物為賭者，不在此限。
當場賭博之器具與在賭檯或兌換籌碼處之財物，不問屬於犯人與
否，沒收之。
刑法第268條：
意圖營利，供給賭博場所或聚眾賭博者，處3 年以下有期徒刑，
得併科3 千元以下罰金。